---
title: "Figure 3 网络分析与样式复用"
output: rmarkdown::html_vignette
vignette: >
  %\VignetteIndexEntry{Figure 3 网络分析与样式复用}
  %\VignetteEngine{knitr::rmarkdown}
  %\VignetteEncoding{UTF-8}
---

```{r setup, include=FALSE}
knitr::opts_chunk$set(collapse = TRUE, comment = "#>")
```

`HyBsNet` 把网络工作流拆成四步：准备 DEG、建立拓扑、计算或载入布局、
绘图。颜色和字体只进入最后一步。

```{r, eval=FALSE}
library(HyBsNet)

deg <- prepare_deg_sets(deg_table, condition = "Diabetes")
edges <- calculate_pairwise_jaccard(deg, min_similarity = 0.10)
network <- build_similarity_network(edges, deg, condition = "Diabetes")

layout <- calculate_network_layout(network, seed = 42)
save_network_layout(layout, "diabetes_layout.csv")

p1 <- plot_similarity_network(network, layout, style = theme_fig3_current())
p2 <- plot_similarity_network(network, layout, style = theme_fig3_colorblind())
```

由于 `p1` 和 `p2` 使用相同的 `layout`，两张图只改变外观，不改变节点、
边或坐标。

局部网络使用诱导子图：

```{r, eval=FALSE}
local <- extract_local_network(
  network,
  center_node = "SH_IN_10_ESR1",
  order = 1,
  label_top_n = 15
)
plot_local_network(local)
```

## 固定布局上的节点信号

新版 community-first 坐标可以从节点表导入并冻结：

```{r, eval=FALSE}
frozen_layout <- as_network_layout(
  redesigned_nodes,
  network,
  x_col = "x_redesign",
  y_col = "y_redesign",
  layout_id = "community_first_v1"
)

gene_overlay <- prepare_gene_overlay(
  mast_table,
  gene = "HLA-E",
  condition = "Diabetes"
)

plot_network_overlay(
  network,
  gene_overlay,
  layout = frozen_layout,
  size_by = "overlay"
)
```

`avg_log2FC` 表示差异方向，不是绝对表达量。类似地，GSEA NES 表示基因
排序中的富集方向；只有输入 UCell、AUCell、GSVA 等评分时才应把图例写成
pathway activity。overlay 对象通过 `score_type` 保存这一解释。

## 多种子网络查询

```{r, eval=FALSE}
subnetwork <- extract_subnetwork(
  network,
  mode = "ego",
  center_node = "SH_IN_10_ESR1",
  order = 1,
  edge_mode = "induced"
)

subnetwork_layout <- calculate_subnetwork_layout(
  subnetwork,
  mode = "frozen",
  parent_layout = frozen_layout
)

plot_subnetwork(subnetwork, subnetwork_layout, overlay = gene_overlay)
plot_subnetwork_context(
  network,
  frozen_layout,
  subnetwork,
  overlay = gene_overlay
)
```

查询模式还包括 `nodes`、`pattern`、`community` 和 `group`。`induced`
保留所选节点之间的全部边；`incident` 只保留接触原始 seed 的边。

包函数默认不写文件。只有显式调用 `export_network_panel()` 或
`export_network_source_data()` 时才会产生文件，而且默认拒绝覆盖已有文件。
